臺灣新北地方法院刑事裁定
111年度聲字第1440號
聲  請  人  臺灣新北地方檢察署檢察官
受  刑  人  俞允  



上列受刑人因數罪併罰有二裁判以上，經聲請人聲請定其應執行
刑（111年度執聲字第1039號），本院裁定如下：
    主  文
俞允因犯如附表所示各罪所處之刑，有期徒刑部分應執行有期徒
刑1年4月。
    理  由
一、聲請意旨略以：受刑人俞允因違反洗錢防制法等案件，先後
    經判決確定如附表（編號4「偵查（自訴）機關年度案號欄
    」應更正為「新北地檢107年度偵字第30628號、第31893號
    、第37141號、108年度偵字第15846號）」，應依刑法第53
    條及第51條第5款，定其應執行之刑，爰依刑事訴訟法第477
    條第1項聲請裁定等語。
二、按裁判確定前犯數罪者，併合處罰之。但有下列情形之一者
    ，不在此限：一、得易科罰金之罪與不得易科罰金之罪。二
    、得易科罰金之罪與不得易服社會勞動之罪。三、得易服社
    會勞動之罪與不得易科罰金之罪。四、得易服社會勞動之罪
    與不得易服社會勞動之罪；前項但書情形，受刑人請求檢察
    官聲請定應執行刑者，依第51條規定定之；數罪併罰，有二
    裁判以上者，依刑法第51條之規定，定其應執行之刑；宣告
    多數有期徒刑者，於各刑中之最長期以上，各刑合併之刑期
    以下，定其刑期，但不得逾30年，刑法第50條、第53條、第
    51條第5款分別定有明文。
三、次按裁判確定前犯數罪者，併合處罰之。數罪併罰，分別宣
    告多數有期徒刑者，於各刑中之最長期以上，各刑合併之刑
    期以下，定其刑期，但不得逾30年，刑法第50條第1 項前段
    、第51條第5款分別定有明文。次按刑事訴訟法第370條第2
    項、第3項，已針對第二審上訴案件之定應執行刑，明定有
    不利益變更禁止原則之適用；而分屬不同案件之數罪併罰有
    應更定執行刑之情形，倘數罪之刑，曾經定應執行刑，再與
    其他裁判宣告之刑定應執行刑時，在法理上亦同受此原則之
    拘束。亦即，另定之執行刑，其裁量所定之刑期，不得較重
    於前定之執行刑加計後裁判宣告之刑或所定執行刑之總和（
    參最高法院111年度台抗字第511號刑事裁定意旨）。
四、經查：受刑人因違反洗錢防制法等案件，經法院分別判處如
    附表所示之刑，其中編號1至3所示3罪經臺灣高等法院以109
    年度聲字第2866號刑事裁定應執行有期徒刑1年2月，均確定
    在案，此有如附表所示刑事判決、刑事簡易判決及臺灣高等
    法院被告前案紀錄表附卷可稽。經核附表編號2至4所示3罪
    均係於編號1所示案件判決確定前所犯；又附表編號1、2所
    示2罪均屬得易科罰金之罪、編號3、4所示2罪則均為不得易
    科罰金之罪，而受刑人於民國111年5月23日具狀請求檢察官
    就附表所示4罪聲請定其應執行刑一情，有定刑聲請切結書
    在卷可考，揆諸刑法第50條規定，檢察官依刑事訴訟法第47
    7條第1項聲請定其應執行刑，洵屬正當，應予准許。再附表
    所示4罪既應重定應執行刑，則前開所定應執行刑即皆當然
    失效，本院自可依如附表所示4罪之宣告刑更定應執行刑。
    又查本院定本案應執行刑，不得逾越刑法第51條第5款所定
    法律之外部界限，即不得重於附表所示4罪之宣告刑總和即
    有期徒刑2年1月；又參照上開最高法院111年度台抗字第511
    號刑事裁定意旨，亦應受內部界限之拘束，即不得重於附表
    編號1至3所定應執行刑加計編號4所處宣告刑之總和即有期
    徒刑1年6月；復考量如附表所示4罪之犯罪時間、類型、情
    節及關聯性、罪質、侵害法益、對社會危害情形及人格特性
    ，就如附表所示4罪為整體非難評價後，依限制加重規定，
    於法律拘束之外部及內部界限內加以裁量，爰定應執行刑如
    主文所示。末按數罪併罰中之一罪依刑法規定得易科罰金，
    若因與不得易科之他罪併合處罰結果而不得易科罰金時，原
    可易科部分，所處之刑，自亦無庸為易科折算標準之記載（
    最高法院80年度台抗字第577號刑事裁定、司法院大法官釋
    字第144號、第679號解釋意旨參照）。今受刑人所犯如附表
    所示4罪，其中編號1、2所示2罪雖得易科罰金，但因與編號
    3、4所示不得易科罰金之罪合併處罰，揆諸上揭最高法院裁
    定及司法院大法官解釋意旨，本案所定應執行刑即不得易科
    罰金，自毋庸為易科罰金折算標準之諭知。又受刑人就本案
    定應執行刑一案供稱：沒有意見等語，此有前述定刑聲請切
    結書在卷可考，附此敘明。
五、依刑事訴訟法第477條第1項，刑法第50條第1項但書第1款、
    第2項、第53條、第51條第5款，裁定如主文。　　
中　　華　　民　　國　　111 　年　　6 　　月　　1 　　日
                  刑事第三庭    法　官   施建榮
得抗告上列正本證明與原本無異。
如不服本裁定，應於裁定送達後五日內敘明抗告理由，向本院提
出抗告狀。
                                書記官   黃姿涵
中　　華　　民　　國　　111 　年　　6 　　月　　6 　　日
【附表】
編　　　　　號           1          2         3 罪　　　　　名  毒品危害防制條例第10條第2項之施用第二級毒品罪 毒品危害防制條例第10條第2項之施用第二級毒品罪 毒品危害防制條例第10條第1項之施用第一級毒品罪、同條第2項之施用第二級毒品罪 宣　　告　　刑  有期徒刑4月，如易科罰金，以新臺幣1千元折算1日。 有期徒刑6月，如易科罰金，以新臺幣1千元折算1日。 有期徒刑11月。 犯　罪　日　期  107年9月15日 108年3月13日 107年3月20日 偵查(自訴)機關 年　度　案　號  新北地檢107年度毒偵字第10045號 新北地檢108年度毒偵字第2515號 新北地檢107年度毒偵字第4317號 最　後事實審 法　　院 臺灣新北地方法院 臺灣新北地方法院 臺灣高等法院  案　　號 108年度審簡字第103號 108年度易字第740號 108年度上訴字第2072號  判決日期 108年4月9日 108年10月31日 109年7月31日 確  定判　決 法　　院 臺灣新北地方法院 臺灣新北地方法院 最高法院  案　　號 108年度審簡字第103號 108年度易字第740號 109年度台上字第2615號  判　　決確定日期 108年6月4日 108年11月26日 109年6月10日 備  註  1、新北地檢109年度執更字第3924號。 2、編號1至3所處宣告刑經臺灣高等法院以109年聲字第2866號刑事裁定應執行有期徒刑1年2月確定。   

編　　　　　號           4   罪　　　　　名  刑法第30條第1項、同法第339條第1項之幫助詐欺取財罪、刑法第30條第1項、洗錢防制法第14條第1項之幫助洗錢罪   宣　　告　　刑  有期徒刑4月，併科罰金新臺幣1萬元，罰金如易服勞役，以新臺幣1千元折算1日。   犯　罪　日　期  107年8月13日   偵查(自訴)機關 年　度　案　號  新北地檢107年度偵字第30628號、第31893號、第37141號、108年度偵字第15846號   最　後事實審 法　　院 臺灣新北地方法院    案　　號 109年度訴字第535號    判決日期 111年1月19日   確  定判　決 法　　院 臺灣新北地方法院    案　　號 109年度訴字第535號    判　　決確定日期 111年3月15日   備  註  新北地檢111年度執字第3830號。